臺灣高等法院刑事裁定
109年度抗字第1221號
抗  告  人  
即  受刑人  吳佳駿





上列抗告人即受刑人因聲請定其應執行刑案件，不服臺灣新北地
方法院中華民國109年6月29日裁定（109年度聲字第2441號），
提起抗告，本院裁定如下：
    主  文
抗告駁回。
    理  由
一、原裁定意旨略以：抗告人即受刑人吳佳駿（下稱抗告人）因
    犯如原裁定附表所示之罪，經法院先後判處如原裁定附表所
    示之刑，並分別確定在案。茲檢察官聲請定其應執行之刑，
    經臺灣新北地方法院（下稱新北地院）審核後，認聲請正當
    ，應予准許，爰裁定應執行有期徒刑1年8月等語。
二、抗告意旨略以：原裁定僅小幅度減少2月之量刑，實有過苛
    ，與罪刑相當原則不合，且與法律情感相違，故請參酌各法
    院裁判先例，及審酌抗告人所犯數罪皆有成癮性、連續性，
    為病態自戕行為，並無危害他人法益，且抗告人學識僅有國
    小畢業，家中有年邁雙親及2名年幼女兒尚待照顧等情，給
    予自新之機會，另為適法之裁定云云。
三、按數罪併罰，有二裁判以上者，依刑法第51條之規定，定其
    應執行之刑，刑法第50條第1項前段、第53條分別定有明文
    。再按有二裁判以上，經定其執行刑後，又與其他裁判併合
    而更定其執行刑者，前定之執行刑當然失效，仍應以原來宣
    告之數個刑罰計算，而不以當時該數罪所定應執行刑為計算
    基準（最高法院57年度台抗字第198號裁定意旨參照）。且
    二裁判以上數罪，縱其中一部分已執行完畢，如該數罪尚未
    全部執行完畢，因與刑法第54條，及司法院院字第1304號解
    釋所謂僅餘一罪之情形有別，自仍應依刑法第53條之規定，
    定其應執行之刑；而定應執行之刑，應由犯罪事實最後判決
    之法院檢察官聲請該法院依法裁定之，不能因犯罪之一部分
    所科之刑業經執行完畢，而認檢察官之聲請為不合法，予以
    駁回，至已執行部分，自不能重複執行，應由檢察官於指揮
    執行時扣除之，此與定應執行刑之裁定無涉（最高法院81年
    度台抗字第464號、86年度台抗字第472號裁定意旨參照）。
    另按法律上屬於自由裁量事項，尚非概無法律性之拘束，在
    法律上有其外部界限及內部界限。前者法律之具體規定，使
    法院得以具體選擇為適當裁判，此為自由裁量之外部界限。
    後者法院為自由裁量時，應考量法律之目的，法律秩序之理
    念所在，此為自由裁量之內部界限。法院為裁判時，二者均
    不得有所踰越。在數罪併罰而有二裁判以上，應定其應執行
    刑之案件，法院所為刑之酌定，固屬自由裁量事項，然對於
    法律之內、外部界限，仍均應受其拘束（最高法院92年度台
    非字第187號及94年度台非字第21號判決意旨參照）。
四、經查：
  ㈠抗告人所犯如原裁定附表所示之罪，有各刑事判決及本院被
    告前案紀錄表各乙份在卷可稽。
  ㈡又抗告人所犯如原裁定附表編號1至3所示3罪，固經新北地院
    以109年聲字第955號裁定定其應執行刑為有期徒刑11月確定
    ，惟參照前揭最高法院57年度台抗字第198號裁定意旨，抗
    告人既有如原裁定附表編號1至5所示共5罪應予併罰，自可
    更定該5罪之應執行刑，前定之應執行刑即當然失效。是本
    件定其應執行刑，不得踰越刑法第51條第5款所定法律之外
    部界限，即不得重於如原裁定附表編號1至5所示5罪刑之總
    和，亦應受內部界限之拘束，即不得重於如原裁定附表編號
    1至3所定應執行刑及如原裁定附表編號4、5所示宣告刑之總
    和。
  ㈢按行為人所犯為數罪併罰，其中之一罪雖得易科罰金，但因
    與不得易科之他罪合併處罰之結果，於定執行刑時，祇須將
    各罪之刑合併裁量，不得易科罰金合併執行（司法院大法官
    會議釋字第144號解釋意旨參照）。是抗告人所犯如原裁定
    附表編號1至3、5所示之罪雖得易科罰金，但因與不得易科
    罰金之如原裁定附表編號4所示之罪合併處罰之結果，於定
    應執行刑時，自不得諭知易科罰金。
  ㈣準此，本件抗告人請求檢察官就其所犯如原裁定附表編號1至
    3、5所示得易科罰金之罪與如原裁定附表編號4所示不得易
    科罰金之罪合併定應執行刑，既有抗告人出具之定刑聲請切
    結書在卷可稽，則檢察官聲請就抗告人所犯如原裁定附表編
    號1至5所示之罪定應執行之刑，經新北地院審核後，裁定定
    其應執行刑為有期徒刑1年8月，核屬正當。
  ㈤抗告人雖以前詞提起抗告，惟參諸上揭說明，前開裁定所定
    應執行刑有期徒刑1年8月，既未踰越刑法第51條第5款所定
    法律之外部界限，即未重於如原裁定附表編號1至5所示罪刑
    總和（有期徒刑2年），亦合於內部界限之拘束，即未重於
    如原裁定附表編號1至3所定應執行刑及如原裁定附表編號4
    、5所示宣告刑之總和（有期徒刑1年10月），可認已斟酌抗
    告人所犯案件類型及情節併予適度減少總刑期，無明顯喪失
    權衡或有違比例原則、公平正義原則之情，而屬法院裁量權
    之適法行使，自難認定該定應執行刑之裁定有何違法或不當
    之處。又抗告人所舉應參酌其他法院之裁判先例部分，因各
    案犯罪類型、情節俱不相同，所為刑罰之量定自屬有別，尚
    難比附援引，執為原裁定有何違誤之論據；至抗告人個人、
    家庭因素等情，乃個別犯罪量處刑罰時已為斟酌之因素，要
    非定應執行刑時應再行審酌者，自無礙於上開之認定。
　㈥綜上，抗告人逕執前詞請求另為裁定云云，為無理由，應予
    駁回。
據上論斷，應依刑事訴訟法第412條，裁定如主文。
中　　華　　民　　國　　109 　年　　7 　　月　　30　　日
                  刑事第四庭  審判長法　官  陳筱珮
                                    法　官  邱滋杉
                                    法　官  羅郁婷
以上正本證明與原本無異。
如不服本裁定，應於收受送達後五日內向本院提出抗告狀。
                                    書記官  蔡易霖
中　　華　　民　　國　　109 　年　　7 　　月　　30　　日